臺灣高雄地方法院刑事判決　　　　　　　　　　　　九十一年度易字第二九七九號
　　公　訴　人　臺灣高雄地方法院檢察署檢察官
　　被　　　告　乙○○
　　　　　　　　丙○○
　　　　　　　　甲○○
右列被告因賭博案件，經檢察官提起公訴（九十一年度偵字第一六三九六號）及移送
併案審理（九十一年度偵字第一九六三五號），本院判決如左：
    主  文
丙○○共同連續在公共場所賭博財物，處罰金伍仟元，如易服勞役，以參佰元折算壹
日。扣案之電子遊戲機具貳拾台、ＩＣ板貳拾參片、遙控器壹個、賭資捌萬零貳佰捌
拾元，均沒收。
甲○○在公共場所賭博財物，處罰金壹仟元，如易服勞役，以參佰元折算壹日。
乙○○被訴賭博部分公訴不受理。
    事  實
一、乙○○（業經本院於民國九十一年十一月七日，以九十一年度易字第二二一七號
    依常業賭博罪判處有期徒刑六月在案）係設在高雄市前鎮區○○○路九六九巷三
    號「界揚超商」（即晨華商行）負責人，以每月薪資新臺幣（下同）一萬六千元
    雇用丙○○擔任該超商店員，共同基於賭博之概括犯意聯絡，於下列時、地，共
    同連續與不特定之人賭博財物：
（一）自九十一年六月十五日起，在上址「界揚超商」內之公眾得出入場所，由乙○○擺設其所有之賭博機具「滿貫大亨」三台、「金象王」三台、「龍鳳小瑪琍
      」一台、「動物柏青樂」一台、「彩金雙碰燈」一台、「賽船」一台等電子遊
      戲機具十台，由丙○○負責洗分及兌換現金工作，而共同連續與不特定之人賭
      博財物，其賭博方法均係由賭客出資開分，以十元硬幣為單位投入與機具玩賭
      ，玩賭結果如有贏分，即依各賭博機具之開分及兌現比例（「滿貫大亨」機具
      為一比十之比例，其餘機具為一比一之比例）洗分兌換現金，無贏分則賭金歸
      店方所有。嗣於同年七月一日十七時五十分許，適有賭客甲○○在上述超商內
      ，投注玩賭「龍鳳小瑪琍」電子遊戲機具，以上揭方式賭博財物，為警當場查
      獲，扣得上述電子遊戲機具十台、ＩＣ板十二片、遙控器一個（起訴書漏未記
      載），並於插電營業機具內起出賭資七萬九千六百元。
（二）乙○○與丙○○承繼前揭賭博之概括犯意聯絡，自同年八月中旬某日起，在上
      址「界揚超商內」，由乙○○擺設其所有之賭博機具「飆馬」一台、「動物柏
      青樂」一台、「龍鳳」一台、「金象王」三台、「滿貫大亨」三台、「彩金雙
      碰燈」一台等電子遊戲機具十台，仍由丙○○負責洗分及兌換現金工作，而共
      同連續與不特定之人賭博財物，其賭博方式同事實欄（一）所述。嗣於同年九
      月三日二十時許，適有賭客徐兆雄（業經臺灣高雄地方法院檢察署檢察官於九
      十一年九月九日，以九十一年度偵字第一九六三五號認不起訴為適當，依刑事
      訴訟法第二百五十三條第一項為不起訴處分確定）在上述超商內，投注玩賭「
      金象王」電子遊戲機具，累積積分九百分後，向丙○○洗分兌換現金九百元時
      ，為警當場查獲，扣得上述電子遊戲機具十台、ＩＣ板十一片、賭客徐兆雄洗
      分兌得之賭資九百元，並於插電營業機具內起出賭資六百八十元。
二、案經高雄市政府警察局前鎮分局報告臺灣高雄地方法院檢察署檢察官偵查起訴及
    移送併案審理。
    理  由
壹、被告丙○○、甲○○有罪部分：
一、訊據被告丙○○固坦承右揭受僱擔任店員，由負責人乙○○在「界揚超商」內擺
    設其所有之電子遊戲機具之事實，惟與被告甲○○均矢口否認涉有右揭犯罪事實
    （一）所述之賭博犯行，被告丙○○辯稱：機具僅供客人玩樂，積分不可兌換現
    金，客人不玩時，會以白紙記錄客人姓名及積分放在機具上面，分數不洗掉，二
    個小時內若未返回店裡繼續把玩，才將積分洗掉，中間若有其他客人要玩，則不
    給他玩云云（見本院卷第五八頁）；被告甲○○則辯稱：店員丙○○並未告知積
    分可以兌換現金，係其主觀想法認為應該可以換錢，事實上沒有賭博也沒有兌換
    現金云云。對於右揭犯罪事實（二）部分，被告丙○○於警訊及本院調查、審理
    時，則均坦承不諱。經查：
（一）關於犯罪事實（一）部分：
      １、扣案「龍鳳小瑪琍」機具係以投入十元硬幣方式玩賭，所贏積分以一比一
          之比例洗分兌換現金，被告甲○○為警查獲時螢幕上分數一千四百五十分
          ，可兌換一千四百五十元，客人可以任選店內十台機具打玩，如不玩時，
          均可依螢幕上分數向店內員工換取現金等情，業據被告甲○○於警訊時陳
          述明確（見高市警前分刑字第一一四七○號警卷第六頁背面、第七頁），
          其於本院調查、審理時雖翻異前詞，辯稱：積分不可兌換現金云云，惟經
          本院質之為何於警訊中陳述積分可以兌換現金，且就兌換比例陳述甚詳等
          情，被告甲○○答稱：「因為在警局時，我趕著去上班，警員寫好了，我
          就簽名而已」等語（見本院卷第三三、六六頁），觀之被告甲○○警訊筆
          錄之詢畢時間為九十一年七月一日十八時五十分許（參警訊筆錄最末頁，
          見高市警前分刑字第一一四七○號警卷第七頁），而其係在當日十七時三
          十分許進入店內把玩「龍鳳小瑪琍」機具，於同日十七時五十分許仍未離
          開為警查獲，倘若被告甲○○當日急著上班，又豈會在該店把玩達二十分
          鐘，直至經警方查獲為止仍未離開？且查獲當時積分達一千四百五十分，
          依其於本院審理時所言：「如果沒有繼續玩，積分店員會記著，因為我不
          一定下次還會來玩，所以我會把分數用完」、「一千四百五十分可以打半
          小時」等語（見本院卷第六六頁），則被告甲○○若未經警方查獲，將繼
          續打玩機具至當日十八時二十分許，甚或更久直至分數用完為止，豈有急
          著趕去上班之跡象？況其於本院調查中坦認：「（問：在警局有沒有看過
          筆錄？）有看過才簽名」等語（見本院卷第三三、三四頁），而警訊筆錄
          最後一行亦載明：「右記筆錄經被詢問人親自閱讀認為無訛始簽名捺印」
          （見高市警前分刑字第一一四七○號警卷第七頁），若筆錄記載與本意有
          衝突，其豈會在筆錄上簽名、捺印？且經警方在現場查獲把玩機具之客人
          除被告甲○○外，尚有陳劍男、黃先霖二人，該二人之警訊筆錄均載明：
          不知道可以兌換現金等語（見高市警前分刑字第一一四七○號警卷第四頁
          背面、第五頁背面），倘若警方欲製作假筆錄以證明「界揚超商」確有賭
          博情事，何以獨就被告甲○○之警訊筆錄做假？被告甲○○事後所辯，顯
          係卸責之詞，不足採信。
      ２、又被告丙○○辯稱：客人不玩時，會以白紙記錄客人姓名及積分放在機具
          上面，分數不洗掉，二個小時內該客人若未返回店裡繼續把玩，才將積分
          洗掉，中間若有其他客人要玩，則不給他玩云云，倘若擺設電子遊戲機具
          僅係供他人玩樂以賺取蠅頭小利，豈有可能將積分留存二小時，該機具暫
          時不讓其他客人玩，而不營利之理？其所辯顯與常情未符，佐以被告高國
          勛於九十一年九月三日二十時許再度經警查獲後，隨案解送至臺灣高雄地
          方法院檢察署，經檢察官偵訊時陳稱：「（問：在該店做多久？）三個月
          」、「（問：店中每台都可洗分換錢？）是，老板在我去應徵時就教我，
          老板姓李，男性」（見九十一年度偵字第一九六三五號偵查卷第三、四頁
          ），顯然被告丙○○於九十一年六月應徵時，該店所擺設之電子遊戲機具
          即可洗分兌換現金，況於九十一年七月一日第一次經警查獲時，在店內十
          台機具內共起出現金七萬九千六百元，此非機具僅供單純娛樂可致之營業
          所得，堪認被告乙○○自九十一年六月十五日起，在「界揚超商」內擺設
          電子遊戲機具時，積分即可兌換現金，且於被告丙○○應徵時即告知兌換
          現金之比例，二人基於共同賭博之犯意聯絡，以此方式與不特定人連續賭
          博財物等情屬實，被告丙○○前揭所辯，亦係卸責之詞，委不足採。
      ３、此外，另有高雄市政府警察局督察室於九十一年七月一日之扣押筆錄、扣
          押物品收據、扣押物品目錄表、現場照片七張、晨華商行即界揚超商之高
          雄市政府營利事業登記證、被告乙○○承租該店之店屋租賃契約書、高雄
          市政府警察局營業場所檢查紀錄附卷可稽（見高市警前分刑字第一一四七
          ○號警卷第九、十、二五至三五頁），並有電子遊戲機具十台、ＩＣ板十
          二片、遙控器一個、賭資七萬九千六百元扣案可證，事證明確，被告高國
          勛、甲○○之賭博犯行，均堪認定。
（二）關於犯罪事實（二）部分：業據被告丙○○於警訊及本院調查、審理時坦承不
      諱（見高市警前分刑字第一五一九二號警卷第一、二頁，九十一年度偵字第一
      九六三五號偵查卷第三、四頁，本院卷第五七、六八頁），核與共犯即被告乙○○於本院調查、審理時之自白相符（見本院卷第三二、三三、六七、六八頁
      ），復經證人即賭客徐兆雄於警、偵訊就機具可洗分兌換現金，且已洗分兌得
      九百元等情證述明確（見高市警前分刑字第一一四七○號警卷第三頁，九十一
      年度偵字第一九六三五號偵查卷第三、四頁），並有高雄市政府警察局行政科
      專勤組九十一年九月三日之扣押筆錄、扣押物品收據、扣押物品目錄表、高雄
      市政府警察局臨檢現場檢查紀錄、晨華商行即界揚超商之高雄市政府營利事業
      登記證、被告乙○○承租該店之店屋租賃契約書、現場照片六張在卷可參（見
      高市警前分刑字第一五一九二號警卷第五至十頁、第二十至二四頁，本院卷第
      四二至四六頁），及電子遊戲機具十台、ＩＣ板十一片、賭資六百八十元、徐
      兆雄洗分兌得之現金九百元扣案可證，被告丙○○自白核與事實相符，事證明
      確，其賭博犯行，洵堪認定。
二、核被告丙○○、甲○○所為，均係犯刑法第二百六十六條第一項前段之賭博罪。
    被告丙○○與乙○○就所犯賭博罪間，有犯意聯絡及行為分擔，應論以共同正犯
    。被告丙○○先後多次賭博犯行，時間緊接，觸犯構成要件相同之罪名，顯係基
    於概括之犯意反覆為之，應依連續犯規定，論以一罪，並加重其刑。爰審酌被告
    丙○○於第一次經警查獲後，仍不知警惕，續為賭博犯行，經警二次查獲，惡性
    非淺，被告甲○○犯後否認犯罪，並無悔意，惟二人均無前科，素行良好，所得
    利益非鉅，暨考量賭博之次數、期間長短等一切情狀，分別量處如主文所示之刑
    ，並均諭知易服勞役之折算標準，以示懲儆。扣案之電子遊戲機具二十台（先後
    二次分別查獲十台、十台）、ＩＣ板二十三片（先後二次分別查獲十二片、十一
    片），為當場賭博之器具，應依刑法第二百六十六條第二項規定宣告沒收；電子
    遊戲機具內扣得之現金八萬零二百八十元（先後二次分別查獲七萬九千六百元、
    六百八十元），雖非置於賭檯或兌換籌碼處，惟屬因犯賭博罪所得之物，遙控器
    一個，係供犯賭博罪所用之物，均為共犯乙○○所有，應分別依刑法第三十八條
    第一項第二款、第三款規定宣告沒收。至賭客徐兆雄玩賭電子遊戲機具後洗分兌
    得之現金九百元，乃徐兆雄犯賭博罪所得之物，本院無從併予宣告沒收，附此敘
    明。
貳、被告乙○○公訴不受理部分：
一、公訴意旨略以：被告乙○○係設於高雄市前鎮區○○○路九六九巷三號晨華超商
    負責人，與被告丙○○共同基於賭博之犯意聯絡，自九十一年六月十五日起，在
    上址晨華超商內公眾得出入之場所，擺設電子遊戲機台「滿貫大亨」三台、「金
    象王」三台、「龍鳳小瑪琍」一台、「動物柏青樂」一台、「彩金雙碰燈」一台
    、「賽船」一台計十台電子遊戲機台，被告乙○○並自同年五月間某日起，以每
    月薪資一萬六千元僱用被告丙○○擔任該超商之店員，並負責擔任兌換現金工作
    。嗣於同年七月一日十七時五十分許，適有賭客甲○○在上述晨華超商投注打玩
    「龍鳳小瑪琍」電子遊戲機台，賭博財物，為警當場查獲，並於插電營業機台內
    起出拾元硬幣共七萬九千六百元及扣有上述電子遊戲機台十台、ＩＣ板十二塊等
    物，因認被告乙○○涉有連續賭博罪嫌。
二、按已經提出公訴或自訴之同一案件，在同一法院重行起訴者，繫屬在後之案件應
    諭知不受理之判決，刑事訴訟法第三百零三條第二款定有明文。又上開一事不再
    理之原則，關於實質上一罪或裁判上一罪，亦均有其適用，最高法院四十九年度
    台非字第二○三號判例可資參照。
三、經查：
（一）被告乙○○未經主管機關許可，自九十一年一月二十八日起至同年二月九日止
      ，在高雄市○○區○○路二號「界揚超商」內，受僱看顧電子遊戲機具九台，
      供不特定之人消費打玩，經營電子遊戲場業之犯行，業經臺灣高雄地方法院檢
      察署檢察官於九十一年六月二十八日，以九十一年度偵字第七○一一號提起公
      訴，於九十一年七月十二日繫屬於本院，經本院以九十一年度易字第二二一七
      號審理，有該起訴書及臺灣高等法院被告全國前案紀錄表附卷足憑（見本院卷
      第七、二一、二二頁）。被告乙○○又自九十一年五月十七日起至同年五月二
      十三日止，在高雄縣林園鄉○○路五六號「九大超商」，及九十一年六月五日
      起至同年六月二十六日止，在屏東市○○街一之一號「日日超商」內，未經主
      管機關許可，擺設其所有之電子遊戲機具供不特定客人消費打玩，且「日日超
      商」內所擺設之電子遊戲機具可供客人洗分兌換現金，具有賭博性質，而分別
      經臺灣高雄地方法院檢察署於九十一年六月三十日以九十一年度偵字第一一六
      二一號，及臺灣屏東地方法院檢察署於九十一年八月十六日以九十一年度偵字
      第三九四四號，移送本院九十一年度易字第二二一七號併案審理，本院於該案
      審理中，另依職權發現被告乙○○自九十一年六月十五日起至同年七月一日止
      ，在高雄市前鎮區○○○路九六九巷三號「界揚超商」，及九十一年八月下旬
      某日起至同年九月三日止，在同址「界揚超商」內，未經主管機關許可，擺設
      其所有之電子遊戲機具供不特定客人消費打玩，且自九十一年八月下旬某日起
      至同年九月三日止所擺設之電子遊戲機具可供客人洗分兌換現金，具有賭博性
      質，而認被告乙○○所為係犯連續違法經營電子遊戲場業罪及常業賭博罪，且
      認該二罪間有方法、結果之牽連犯關係，而論以較重之常業賭博罪，於九十一
      年十一月七日依常業賭博罪，判處被告乙○○有期徒刑六月，如易科罰金，以
      三百元折算一日，有該判決書在卷足憑（見本院卷第七四至八二頁）。
（二）本案被告乙○○被訴於九十一年六月十五日起至同年七月一日止之連續賭博犯
      行，與前開刑事判決所認定被告乙○○自九十一年一月二十八日起至同年九月
      三日止之連續違法經營電子遊戲場業犯行，具有牽連犯之裁判上一罪關係，且
      與該刑事判決所認定被告乙○○自九十一年六月五日起至同年六月二十六日止
      及九十一年八月下旬某日起至同年九月三日止之常業賭博犯行，具有常業犯之
      事實上一罪關係。而本案係在九十一年九月十二日始繫屬於本院，且與本院前
      揭九十一年度易字第二二一七號刑事判決所認定之犯罪事實乃屬同一案件，茲
      檢察官就同一案件重複起訴，揆諸前揭法條與判例說明，自應諭知不受理之判
      決。
四、高雄地方法院檢察署檢察官移送併辦之九十一年度偵字第二○三八六號被告乙○○賭博案件，因本院為前開不受理判決而無從併案審理，應退回由檢察官另行處
    理，附此敘明。
據上論斷，應依刑事訴訟法第二百九十九條第一項前段、第三百零三條第二款、刑法
第二十八條、第五十六條、第二百六十六條第一項前段、第二項、第四十二條第二項
、第三十八條第一項第二款、第三款、罰金罰鍰提高標準條第一條前段、第二條，判
決如主文。
本案經檢察官林俊傑到庭執行職務。
中      華      民      國      九十一      年    十一    月    十五    日
                                  臺灣高雄地方法院刑事第七庭
                                      審判長法  官  陳志銘
                                            法  官  陳信旗
                                            法  官  秦慧君
右正本證明與原本無異。
如不服本判決，應於判決送達後十日內，向本院提出上訴狀。
                                            書記官  蔡妮君
中      華      民      國      九十一      年    十一    月    十八    日
附錄論罪科刑法條：
刑法第二百六十六條第一項
在公共場所或公眾得出入之場所賭博財物者，處一千元以下罰金。但以供
人暫時娛樂之物為賭者，不在此限。
